【裁判字號】    97,審消債更,959
【裁判日期】    970620
【裁判案由】    聲請更生程序
【裁判全文】
臺灣高雄地方法院民事裁定         97年度審消債更字第959號
聲  請  人  乙○○
送達代收人  甲○○○
上列當事人因消費者債務清理事件聲請更生，本院裁定如下：
    主  文
聲請人應於本裁定送達後十日內，補提如附表所示之財產收入狀
況等證明文件到院。
    理  由
一、按債務人對於金融機構因消費借貸、自用住宅借款、信用卡
    或現金卡契約而負債務，在聲請更生清算前，應提出債權人
    清冊，以書面向最大債權金融機構請求協商債務清償方案，
    並表明共同協商之意旨。消費者債務清理條例第151 條第1
    項訂有明文。另如自申請時起雖未逾90日，惟雙方已協商不
    成立，則依同法第153 條規定法理，亦得聲請更生或清算。
    再者，更生或清算不合程式、不備其他要件或拒絕提出關係
    文件者，法院應以裁定駁回之，但其情形可以補正者，法院
    應定期間先命補正，復為同條例第8 條、第46條所明定。
二、經查本件債務人向本院聲請更生，雖主張：其於消費者債務
    清理條例施行後，曾以書面向最大債權金融機構請求協商債
    務清償方案，並表明共同協商之意旨，惟經最大債權銀行以
    曾經參與協商成立，將聲請人申請退件，故而聲請更生等語
    。然聲請人未提出其如主文所示釋明協商不成立及財產收入
    狀況等證明文件影本到院，爰定期命補正，相關證明文件如
    已遺失，則請聲請人自行向相關單位申請補發，逾期未補正
    ，則駁回其聲請，特此裁定。
中    華    民    國    97    年    6     月    20    日
              民事第四庭    法      官   黃國川
上為正本係照原本作成。
本件不得抗告。
中    華    民    國    97    年    6     月     20   日
                            書  記  官   王芷鈴
附表：
1.提出於消費者債務清理條例施行「前」，依照中華民國銀行公
  會會員辦理消費者金融案件無擔保債務協商機制與全體金融機
  構之債權人達成還款協商合意之協議書（須已簽章）、還款計
  畫書及依協議書還款之證明文件影本（如存摺封面及內頁、匯
  款或轉帳證明等）
2.依無擔保債務還款計畫還款之「全部」證明文件（如存摺封面
  、存摺內頁、匯款或轉帳證明等）。
3.聲請人97年收入證明（如提出存摺影本，需檢附存摺封面及存
  摺內頁，內頁並應標示薪資部分）。如有其他財產如人壽保險
  單或投資型保險單，請併陳報種類及提出證明。
4.每月扶養王李木蓮5000元證明資料影本、王李木蓮之家族系統
  表（包括其全部子女及配偶姓名及出生年月日，並註記存歿）
5.每月支出25000 元生活費之明細及證明資料影本。
6.請提出地號為台南縣北門鄉○○段85號、86號、87號、屏東縣
  恆春鎮○○○段42-2號、高雄市○○區○○段六小段492-7 號
  土地登記謄本、門牌號碼為高雄市三民區○○○路190 巷13號
  建物登記謄本或房屋稅單資料影本。
7.汽車車號4579-XC行照影本。
8.最近5 年內正茂音響專賣店營利事業所得稅申報資料、國稅局
  近5 年查定營業額及平均每月營業額150000元之證明文件影本
  。
9.提出王招勳所開立之支票正、反面及退票理由單影本。
10.其餘有不可歸責己之事由致履行顯有重大困難之相關證明文
   件（例如生病、非自願性失業等）。


司法院資訊處製作；財團法人民間司法改革基金會備份。
